hr-HR: Vozila i dijelovi vozila > Dijelovi i oprema za vozila > Sigurnost i zaštita vozila > Sigurnosna oprema za vozila: Mreže za prozore automobila; Alarmne baklje; Dijelovi zračnih jastuka za motorna vozila; Zaštitni okviri i šipke za motorna vozila; Kopče sigurnosnih pojaseva za vozila; Navlake za sigurnosne pojaseve vozila; Trake za sigurnosne pojaseve vozila; Sigurnosni pojasevi za vozila; Zastavice upozorenja za vozila; Klinovi za kotače vozila
ko: 차량/부품 > 차량 부품/부대용품 > 차량 안전/보안 > 차량 안전 장비: 차 유리창 네트; 도로용 불꽃 신호기; 자동차 에어백 부품; 자동차 롤 케이지/바; 차량 안전벨트 버클; 차량 안전 벨트 커버; 차량 안전벨트 띠; 차량 안전벨트; 차량 경고 깃발; 바퀴 굄목
pl: Pojazdy i części > Akcesoria i części do pojazdów > Zabezpieczenia pojazdów > Samochodowe elementy bezpieczeństwa: Siatki na okna w samochodzie; Flary ostrzegawcze; Części do poduszek powietrznych; Klatki bezpieczeństwa do pojazdów; Zapięcia pasów bezpieczeństwa; Osłony pasów bezpieczeństwa; Taśmy do pasów bezpieczeństwa; Pasy bezpieczeństwa; Samochodowe chorągiewki ostrzegawcze; Blokady pod koła
sv: Fordon och delar > Fordonsdelar och tillbehör > Fordonssäkerhet > Säkerhetsutrustning för motorfordon: Fönsternät för fordon; Nödraketer; Krockkuddsdelar; Störtbågar för fordon; Spännen till säkerhetsbälten; Bältesskydd till säkerhetsbälten; Bältesremmar till säkerhetsbälten; Säkerhetsbälten för fordon; Varningsflaggor för motorfordon; Hjulklossar för fordon
da: Køretøjer og dele > Dele og tilbehør til køretøjer > Køretøjssikkerhed > Sikkerhedsudstyr til køretøjer: Net til bilvinduer; Nødblus til brug i trafikken; Airbagdele til motorkøretøjer; Styrtbøjler og sikkerhedsbure til motorkøretøjer; Sikkerhedsselespænder til køretøjer; Puder til sikkerhedsseler; Sikkerhedsseleremme; Sikkerhedsseler; Advarselsvimpler til motorkøretøjer; Stopklodser
sk-SK: Diely pre vozidlá > Diely a príslušenstvo pre vozidlá > Bezpečnosť a zabezpečenie vozidla > Bezpečnostné vybavenie vozidla: Sieťky na okná do auta; Výstražné svetlá na ceste; Diely airbagov motorových vozidiel; Ochranné klietky a tyče pre motorové vozidlá; Spony bezpečnostných pásov vozidla; Návleky na bezpečnostné pásy vozidiel; Popruhy bezpečnostných pásov vozidla; Bezpečnostné pásy vozidla; Reflexné vlajky pre vozidlá; Kliny na kolesá vozidiel
fr: Véhicules et accessoires > Pièces détachées pour véhicules > Sécurité des véhicules > Équipement de sécurité des véhicules: Filets de protection latérale; Fusées éclairantes de secours; Pièces d’airbags; Barres anti-retournement; Boucles de ceintures de sécurité pour véhicules; Fourreaux de ceinture de sécurité; Sangle de ceinture de sécurité; Ceintures de sécurité pour véhicules; Fanions de sécurité pour véhicules; Cales de roues
nl: Voertuigen en onderdelen > Voertuigonderdelen en -accessoires > Veiligheid en bescherming voor voertuigen > Veiligheidsbenodigdheden voor voertuigen: Raamnetten voor auto's; Noodfakkels voor voertuigen; Airbagonderdelen voor motorvoertuigen; Rolkooien en -beugels voor motorvoertuigen; Veiligheidsgordelgespen voor voertuigen; Veiligheidsgordelhoezen voor voertuigen; Veiligheidsgordelbanden voor voertuigen; Veiligheidsgordels voor voertuigen; Veiligheidsvlaggetjes voor voertuigen; Wielblokken voor voertuigen
ja: 乗り物・パーツ > 乗り物用パーツ・関連用品 > 乗り物の安全・防犯関連用品 > 乗り物用安全用品: カーウィンドウネット; 非常信号灯; 自動車エアバッグ関連パーツ; ロールケージ・ロールバー; シートベルトバックル; シートベルトカバー; シートベルトストラップ; シートベルト; セーフティフラッグ; 車輪止め
ro-RO: Vehicule și piese > Piese și accesorii pentru vehicule > Siguranța și securitatea vehiculelor > Echipament de siguranță pentru vehicule: Plase pentru geamuri auto; Semnale luminoase rutiere de urgență; Piese pentru airbaguri autovehicul; Caroserie ranforsată și bare autovehicule; Catarame pentru centuri de siguranță vehicule; Huse pentru centuri de siguranță vehicule; Curele pentru centuri de siguranță vehicule; Centuri de siguranță vehicule; Semnale de avertizare pentru vehicule; Cale pentru roțile vehiculului
cs: Vozidla a náhradní díly > Díly a příslušenství vozidel > Bezpečnost a zabezpečení vozidel > Bezpečnostní vybavení vozidel: Okenní mříže pro vozidla; Nouzové silniční signalizační světlice; Součásti airbagů vozidel; Bezpečnostní rámy a ochranné oblouky do motorových vozidel; Přezky bezpečnostních pásů vozidel; Návleky na bezpečnostní pásy vozidel; Popruhy bezpečnostních pásů vozidel; Bezpečnostní pásy vozidel; Výstražné praporky na motorová vozidla; Zajišťovací klíny kol vozidel
zh-CN: 交通工具/汽车/飞机/船舶 > 交通工具零件/配件 > 车辆安全防盗用品 > 交通工具安全装置: 车窗防护网; 紧急道路照明棒; 机动车安全气囊零部件; 翻车保护杆/横滚安全笼; 交通工具安全带带扣; 汽车安全带套; 交通工具安全带皮带; 交通工具安全带; 车用警示旗; 车轮制动垫块
zh-TW: 車輛與零配件 > 車輛零件/配件 > 車輛安全 > 車輛安全裝備: 賽車窗網; 緊急用發焰筒; 汽車安全氣囊; 防滾籠; 車用安全帶扣; 車輛安全帶護套; 車用安全肩帶/腰帶; 車用安全帶; 汽車防撞警告用具; 車輪擋
lt-LT: Transporto priemonės ir dalys > Transporto priemonių dalys ir priedai > Transporto priemonių sauga ir apsauga > Transporto priemonių saugos įranga: Automobilių langų tinkleliai; Avariniai kelio žibintai; Motorinių transporto priemonių oro pagalvių dalys; Motorinių transporto priemonių saugos lankai ir strypai; Transporto priemonių saugos diržų sagtys; Transporto priemonių saugos diržų apvalkalai; Transporto priemonių saugos diržų juostos; Transporto priemonių saugos diržai; Transporto priemonių įspėjamosios vėliavėlės; Transporto priemonių ratų trinkelės
vi: Xe và phụ tùng > Bộ phận và phụ kiện xe cộ > An toàn và an ninh xe cộ > Thiết bị an toàn dành cho xe: Lưới cửa sổ ô tô; Pháo sáng đường bộ khẩn cấp; Phụ tùng túi khí xe cơ giới; Lồng và thanh bảo vệ trong xe cơ giới; Khóa dây an toàn trên xe; Miếng đệm bọc dây an toàn; Dây đai chỗ ngồi trên xe; Dây an toàn xe; Cờ và miếng dán an toàn trên ô tô; Chặn bánh xe
it: Veicoli e parti > Componenti e accessori per auto > Sicurezza e protezioni per veicoli > Equipaggiamento di sicurezza per veicoli: Reti per finestre per auto; Segnali luminosi di emergenza; Componenti di airbag per veicoli a motore; Gabbie e barre per veicoli a motore; Fibbie per cinture di sicurezza per veicoli; Coperture per cinture di sicurezza per veicoli; Cinghie per cinture di sicurezza per veicoli; Cinture di sicurezza per veicoli; Accessori per la segnalazione di veicoli; Cunei per ruote per veicoli
es: Vehículos y recambios > Piezas y accesorios para vehículos > Seguridad y protección para vehículos > Equipo de seguridad: Redes para ventanas de coche; Bengalas para emergencia para carretera; Piezas para airbags de vehículos motorizados; Barras y jaulas antivuelco para vehículos motorizados; Hebillas de cinturón de seguridad para vehículos; Fundas de cinturón de seguridad para vehículos; Cintas de cinturón de seguridad para vehículos; Cinturones de seguridad para vehículos; Banderines de señalización; Calzos para ruedas de vehículos
hu: Járművek és alkatrészek > Járműalkatrészek és -kiegészítők > Járműbiztonság és -védelem > Járműbiztonsági berendezések: Autóablak-hálók; Sürgősségi útjelző fáklyák; Gépjárműlégzsák-alkatrészek; Gépjármű-bukóketrecek és -rudak; Jármű biztonsági öv csatok; Jármű biztonsági öv burkolatok; Jármű biztonsági öv pántok; Jármű biztonsági övek; Jármű-figyelmeztetőostorok; Járműkerékékek
sl-SI: Vozila in deli > Deli in dodatki za vozila > Varnost in zaščita vozil > Varnostna oprema za vozila: Mreže za avtomobilska okna; Signalizacijske rakete; Deli za zračne blazine v motornih vozilih; Varnostne rešetke in drogovi za motorna vozila; Zaponke za varnostni pas v vozilu; Zaščitne prevleke za varnostni pas v vozilu; Trakovi za varnostni pas v vozilu; Varnostni pasovi za vozila; Opozorilne zastave za vozila; Varovalni bloki za kolesa vozila
pt-BR: Veículos e peças > Peças e acessórios de veículos > Segurança de veículos > Equipamentos de segurança para veículos: Redes para janelas de carro; Sinalizadores de emergência; Peças de airbag para veículo motorizado; Santantônios; Fivelas para cintos de segurança; Capas para cintos de segurança; Faixas de cintos de segurança para veículos; Cintos de segurança para veículos; Bandeiras para veículos; Calços para pneus de veículos
de: Fahrzeuge & Teile > Fahrzeugersatzteile & -zubehör > Fahrzeugsicherheit > Kfz-Sicherheitsausrüstung: Fensternetze; Warnleuchten; Airbagteile; Überrollkäfige & -bügel; Gurtschlösser; Gurtpolster; Sicherheitsgurtbänder; Sicherheitsgurte; Kfz-Warnflaggen; Unterlegkeile
pt-PT: Veículos e peças > Acessórios e peças para veículos > Segurança e proteção para veículos > Equipamento de segurança para veículos: Redes de janelas para carros; Foguete de sinalização de emergência; Peças de airbag para veículos motorizados; Barras e roll cages para veículos motorizados; Fivelas de cinto de segurança para veículos; Coberturas de cinto de segurança para veículos; Fitas de cinto de segurança para veículos; Cintos de segurança para veículos; Bandeiras de sinalização para veículos; Calços de rodas para veículos
tr: Taşıtlar ve Parçalar > Taşıt Parçaları ve Aksesuarlar > Taşıt Güvenliği ve Emniyeti > Araç Güvenlik Ekipmanları: Pencere Ağları; Acil Durum Yol Fişekleri; Motorlu Taşıt Hava Yastığı Parçaları; Motorlu Taşıt Yuvarlanma Kafesleri ve Demirleri; Taşıt Emniyet Kemeri Tokaları; Motorlu Taşıt Emniyet Kemeri Kılıfları; Taşıt Emniyet Kemeri Kayışları; Taşıt Emniyet Kemerleri; Araç Güvenlik İpleri; Taşıt Tekerlek Takozları
ru: Транспортные средства, запчасти и аксессуары > Запчасти и аксессуары для транспортных средств > Защитная экипировка и товары для обеспечения безопасности транспортных средств > Товары для обеспечения безопасности транспортных средств: Оконные сетки для автомобилей; Аварийные дорожные фонари; Детали автомобильных подушек безопасности; Защитные каркасы и дуги для автомобилей; Пряжки ремней безопасности для транспортных средств; Накладки на ремни безопасности для транспортных средств; Ленты ремней безопасности для транспортных средств; Ремни безопасности для транспортных средств; Предупреждающие флажки для транспортных средств; Противооткатные башмаки для транспортных средств
en: Vehicles & Parts > Vehicle Parts & Accessories > Vehicle Safety & Security > Vehicle Safety Equipment: Car Window Nets; Emergency Road Flares; Motor Vehicle Airbag Parts; Motor Vehicle Roll Cages & Bars; Vehicle Seat Belt Buckles; Vehicle Seat Belt Covers; Vehicle Seat Belt Straps; Vehicle Seat Belts; Vehicle Warning Whips; Vehicle Wheel Chocks
bg-BG: Превозни средства и части > Автомобилни части и аксесоари > Безопасност и сигурност на превозни средства > Оборудване за безопасност на превозни средства: Мрежи за стъкла на автомобили; Аварийни сигнални светлини; Части за въздушни възглавници за моторни превозни средства; Предпазни клетки (Roll cage) и лостове за моторни превозни средства; Закопчалки за предпазни колани на превозни средства; Калъфи за колани на превозни средства; Ремъци за предпазни колани на превозни средства; Предпазни колани за превозни средства; Предупредителни знамена за превозни средства; Стопери за гуми на превозни средства
el: Οχήματα & ανταλλακτικά > Ανταλλακτικά & αξεσουάρ οχημάτων > Ασφάλεια & προστασία οχημάτων > Υλικό εξοπλισμού ασφαλείας: Δίχτυα παραθύρων αυτοκινήτου; Φωτοβολίδες έκτακτης ανάγκης; Εξαρτήματα αερόσακων μηχανοκίνητων οχημάτων; Προστατευτικά κλουβιά & μπάρες οχημάτων; Πόρπες ζωνών ασφαλείας οχημάτων; Καλύμματα ζωνών ασφαλείας οχημάτων; Ιμάντες ζωνών ασφαλείας οχημάτων; Ζώνες ασφαλείας οχημάτων; Προειδοποιητικά μαστίγια οχημάτων; Σφήνες τροχών οχημάτων
fi: Ajoneuvot ja osat > Ajoneuvojen osat ja tarvikkeet > Ajoneuvon turvallisuus > Auton turvavarustus: Auton ikkunaverkot; Hätäsoihdut tielle; Moottoriajoneuvon turvatyynyn osat; Moottoriajoneuvon turvakaaret ja -kehikot; Auton turvavyön soljet; Auton turvavyön päällysteet; Ajoneuvon turvavyöhihnat; Auton turvavyöt; Auton varoitusmerkit; Auton mäkikiilat
th: รถยนต์และชิ้นส่วน > ชิ้นส่วนและอุปกรณ์สำหรับยานยนต์ > ความปลอดภัยและการรักษาความปลอดภัยรถยนต์ > อุปกรณ์ความปลอดภัยรถยนต์: ตาข่ายหน้าต่างรถยนต์; แฟลร์ฉุกเฉิน; ชิ้นส่วนถุงลมนิรภัยรถ; โรลล์บาร์รถยนต์; หัวเข็มขัดนิรภัยของรถยนต์; ปลอกหุ้มเข็มขัดนิรภัย; สายเข็มขัดนิรภัยของรถยนต์; เข็มขัดนิรภัยรถยนต์; ป้ายสะท้อนแสงติดท้ายรถเพื่อความปลอดภัย; ที่ห้ามล้อยานพาหนะ
nb: Kjøretøy og deler > Deler og tilbehør til kjøretøy > Kjøretøysikkerhet > Bilsikkerhetsutstyr: Bilvindunett; Nødbluss; Kollisjonsputedeler til bil; Veltebur og -stenger til bil; Setebeltespenner til bil; Setebeltetrekk til bil; Setebelteputer til bil; Setebelter til bil; Advarselsflagg for bil; Stoppklosser til bil